# 请教陈版主，平台如何确认收入？

提问人：夜袭寡妇村 时间：2020-12-22 11:27:00
场景：
客户A，平台B，承做C
A通过B的平台发起用工需求，C在B平台看到该需求后接受订单。业务完成后，A支付费用 1000 元到B的账户中，B审核无误后将 900 元支付给C。
B平台在整个业务中承担信息中介的作用，并且不对A、C双方在具体业务中承担任何风险，但是强制要求A、C的资金结算通过B的在线平台结算。
整个业务有点类似顺风车业务。请问陈版主，那么B平台在上述业务中如何确认收入成本？
另外，如果C是自然人，支付给C相关资金时是否需要代扣代缴个税、增值税、附加税？

回答人：chenyiwei
总体上看B还是代理人（虽然资金流的结算要通过B，但在C向A提供劳务之前不控制这些劳务）。如果C是自然人，支付给C相关资金时需要代扣代缴个税。